臺灣桃園地方法院民事判決  九十一年度訴字第一三號
    原      告  勁煌股份有限公司
    法定代理人  顏志超
    送達代收人  劉錞澤
    被      告  中興保全股份有限公司
    法定代理人  林孝信
    訴訟代理人  曹劍虹
右當事人間損害賠償事件，本院判決如左：
    主    文
原告之訴及假執行之聲請均駁回。
訴訟費用由原告負擔。
    事    實
一、原告方面：
  （一）聲明：被告應給付原告新台幣（下同）一百六十三萬五千七百四十八元，及
        自民國九十年六月二十六日起至清償日止，按年息百分之五計算之利息。及
        願供擔保請准宣告假執行。
  （二）陳述：
        (1)原告前於九十年三月一日與被告簽署保全服務契約書草約，約定被告提供
          之服務內容，為就設址於桃園縣蘆竹鄉○○路○段九十八巷十二之二號之
          廠房內之財產，架設保全服務之專線安全系統，被告應提供專線安全系統
          所需之器材設備並負責設計安裝完成之行為。被告於契約書中明文指稱該
          專線安全系統之功能為防盜。被告於同年三月二十日開始防護服務。後因
          原告設立登記完畢，被告始與原告簽署正式保全服務契約書，繼續履行被
          告與原告之前所簽署的保全服務契約書草約內容。原告忠誠履行合約所約
          定之各項條款，亦按照被告所指示之操作規範設定並啟動該套安全系統。
          然於九十年六月二十二日夜間，疑遭竊賊進入原告位於蘆竹鄉○○路○段
          九十八巷十二之二之營業所在地，竊盜財物，然被告所提供用於防盜之專
          線安全系統於竊盜入侵時並未能及時發報警示之功能，被告亦未立即派員
          至現場察看。事後經原告清點所損失之財物達一百六十三萬五千七百四十
          八元。因該竊盜事件發生於端午假期前夜，原告於九十年六月二十六日上
          午九點上班後才發現公司內之財物失竊。原告於同日上午十點整向桃園縣
          警察局大園分局報案，並即通知被告位於桃園分公司之人員到被竊現場，
          被告始到現場察看。雖被告於事發後已補強裝設保全服務契約書所指定之
          保全器材，然之前被告所負責設計、提供並安裝完成之安全系統，顯未達
          成契約所定保全服務暨防盜之目的，從而致原告因失竊事件而受有損失。
          原告數度要求被告賠償原告因失竊所遭受之損失，被告卻拒絕履行賠償責
          任。
        (2)系爭保全服務所失竊之貨物係原告與訴外人瑞好國際股份有限公司（下稱
          瑞好公司）代銷及配送之貨品，瑞好公司與原告於九十年四月一日簽署之
          代銷及配送合約已載明：「乙方應克竟職責，如發生配送貨品短缺、遺失
          、失竊或損失時，由乙方依甲方之經銷價全額賠償」，如今因被告公司所
          裝置之專線安全系統失靈，並未發生保全作用，使原告需對瑞好公司負賠
          償責任。原告因此所受之損失爰依前開契約書第十一條所定，被告應按被
          告每月給付之五千元保全服務費之三百倍計算，補償原告一百五十萬元整
          之損失，又被告提供之保全措施既有瑕疵，爰依民法第二百二十七條規定
          ，行使其權利，請求損害賠償，金額計有十三萬五千七百四十八元。本件
          原告依前述事實及理由請求被告損害賠償及自損害發生時起加計年利率百
          分之五之利息。
  （三）證據：提出保全服務契約書草約影本一份、被告所發服務通知書影本一份、
        保全服務契約書一份、財物損失清單影本一份、報案三聯單影本一件、台灣
        桃園地方法院檢察署九十年度偵字第一三三二一號起訴書影本一份、調整憑
        單影本一份、代銷及配送合約影本一份、瑞好國際股份有限公司統一發票影
        本一份，並聲請傳喚證人唐金汶。
二、被告方面：
  （一）聲明：原告之訴及假執行之聲請均駁回，如受不利判決，願供擔保請准免予
        假執行。
  （二）陳述：
     (1) 原告之法定代理人顏志超在原告公司設立登記完成前，即以顏志超個人名義
        與被告公司簽立保全服務契約，在簽約前自稱是瑞好公司之代理人，被告業
        務員即於規劃設計圖示、安全防護計劃書（報價明細表）、建議通知書、開
        通保全服務通報及客戶鑰匙交接證明單填載「瑞好國際股份有限公司」、「
        瑞好電池」或「瑞好股份有限公司」，予正式簽約時原告法定代理人卻自填
        公司名稱為「勁煌」，並在保全服務契約書逕行以「勁煌股份有限公司」負
        責人「顏志超」名義簽約（九十年三月二十日），嗣承辦人得知「勁煌股份
        有限公司」尚未完成設立登記，乃同意以原告法定代理人「顏志超」以個人
        名義簽約，迄其公司完成設立登記後，雙方始辦理契約變更手續，將簽約人
        「顏志超」改為「勁煌股份有限公司」（九十年四月六日）。因之，本件契
        約當事人即為被告公司與原告公司，與瑞好公司完全無涉。
      (2)依據原告就保全系統之使用記錄表所顯示，原告於九十年六月二十二日二十
        三時五分五十一秒設定，迄九十年六月二十六日八時五分四十五秒解除，其
        間均無異常「Ｔ２」訊號出現，保全系統在「之前」、「之後」均持續使用
        ，並無失靈現象，原告主張在六月二十二日夜間設定保全系統後至六月二十
        六日上班解除保全系統之期間，有竊賊入侵，並竊走財物，自應由原告舉證
        以實其說。
      (3)且原告應就其所主張被竊損失負舉證責任。並須依契約第十一條(二)(三)約定提
        供有關資料，並以進出帳冊、庫存資料與有效單據為依據，又依前開約定請
        求補償，應於事故發生日起七日內，由客戶（即原告）以書面向被告提出，
        如逾期未提出，或不提供第十一條(二)(三)約定之文件，則視同放棄求償權，原
        告主張九十年六月二十二日至二十六日間失竊，卻遲至七月十九日始提出請
        求，顯已逾期。
      (4)原告六月二十六日上午八時五分解除設定，卻遲至同日上午十一時十八分始
        申告侵入，現場及資料已失真，無從查證，原告空言損失，尚難採信。
      (5)復且依據保全服務契約第十三條約定，客戶縱有失竊，被竊損失之補償亦不
        包含間接無形之損失及客戶所有以外之財物等，原告主張失竊之財物為「瑞
        好國際股份有限公司」所有，依前開規定，被告亦不應負補償責任。原告遲
        至九十一年二月十九（二十）日始提出所謂「代銷及配送合約」「瑞好國際
        股份有限公司」統一發票，均屬事後補造，自屬虛偽不可信；遑論其內容互
        相矛盾，自屬不實。瑞好公司九十年七月二十三、二十四日統一發票，明顯
        是配合原告主張竊損數量、金額而補發，自不能憑信。
      (6)原告提出台灣桃園地方法院檢察署九十年度偵字第一三三二一、一四一三六
        號起訴書，主張其確有失竊如原告起訴書所載之電池，惟有左列應予質疑之
        處，分述如下：
        陳源釗、張劍生所供偷竊電池數量不一，陳源釗九十年八月二十四日警訊
          供稱偷竊二七七箱  ，同日檢察官複訊即改稱二二０幾箱，張劍生則僅供
          稱二百餘箱。
        陳源釗警訊所供偷竊方式不可信，蓋依陳某所稱自地面上三十公分高，寬
          六十公分破壞口推出二百七十七箱（或二百二十箱），卻未在外面泥地上
          留下任何推拉痕跡，顯不可能。
        依現場照片所示，裝設有紅外線感知器，竊賊在鐵板外側搬運二百餘箱電
          池，當會觸動紅外線感知器而發報警訊。
  （三）證據：提出變更申請單影本一份、客戶使用記錄表影本一份、現場照片七張
        ，並聲請向桃園縣警察局大園分局函調原告失竊報案筆錄及相關調查記錄。
    理    由
一、原告主張於九十年三月一日與被告簽署保全服務契約書草約，約定被告提供之服
    務內容，為就設址於桃園縣蘆竹鄉○○路○段九十八巷十二之二號之廠房內之財
    產，架設保全服務之專線安全系統，被告於同年三月二十日開始防護服務。然於
    九十年六月二十二日夜間，疑遭竊賊進入原告位於蘆竹鄉○○路○段九十八巷十
    二之二之營業所在地，竊盜財物，然被告所提供用於防盜之專線安全系統於竊盜
    入侵時並未能及時發報警示之功能，被告亦未立即派員至現場察看。事後經原告
    清點所損失之財物達一百六十三萬五千七百四十八元。被告所負責設計、提供並
    安裝完成之安全系統，顯未達成契約所定保全服務暨防盜之目的，從而致原告因
    失竊事件而受有損失，求為命被告賠償一百六十三萬五千七百四十八元及自九十
    年六月二十六日起至清償日止，按年息百分之五計算之利息之判決。被告則以：
    被告保全系統並未失靈，原告所稱之損失金額有誤，又原告據以索賠之失竊物品
    係訴外人瑞好公司所有，並非原告所有之財物，依約被告無須負責等語，資為抗
    辯。
二、查兩造於九十年四月六日簽訂保全契約，為就原告設址於桃園縣蘆竹鄉○○路○
    段九十八巷十二之二號之廠房內之財產，架設保全服務之專線安全系統，為兩造
    所不爭執，並有保全契約書一份附卷可參，此部分堪信為真實。再查，原告主張
    於前開委託被告保全服務之地址桃園縣蘆竹鄉○○路○段九十八巷十二之二號之
    廠房內，因被告保全系統失靈，致竊賊於九十年六月二十二日夜間進入上開處所
    竊取財物，被告則以其保全系統並未失靈，原告所稱被竊數量可疑，及被竊物品
    非屬保全契約補償範圍等語置辯。經查，原告主張失竊之情，業據其提出桃園縣
    警察局大園分局受理刑事案件報案三聯單一紙在卷可稽，並經本院向桃園縣警察
    局大園分局函調原告公司於九十年六月二十六日失竊報案筆錄及相關調查記錄一
    份附卷可查，且經本院到現場勘驗結果，現場鐵皮屋後方確有遭剪破之洞口痕跡
    等情，是以原告主張上開保全區域遭竊一節，應堪採信為真實。
三、再查原告主張因被告所設之保全系統未能及時發報警示之功能，被告亦未立即派
    員至現場察看，至發生上開失竊事故，事後經原告清點所損失之財物達一百六十
    三萬五千七百四十八元，應由被告賠償，被告則以其保全系統並未失靈，且依原
    告提出之發票等證物，無法證明遭竊之物為原告所有，被告依約無庸負責等語置
    辯。經查，兩造保全契約第十三條約定：「被竊損失之補償，不包括間接無形之
    損失或甲方以外之財物（如甲方員工私有或客戶寄存者等）……」，此有系爭保
    全契約一紙在卷足查，是以系爭保全契約對於原告所有以外之財物，縱使失竊，
    亦不負損失補償之責之事實，已足認定。繼查，原告於本院言詞辯論時自認：「
    失竊之電池是屬瑞好國際股份有限所有，由我們公司負責運送」等語（見九十一
    年四月十七日本院言詞辯論筆錄），原告嗣後雖稱：失竊之電池為原告所有云云
    ；惟查，依原告提出其與瑞好公司所簽訂之代銷及配送合約內容觀之，其契約已
    言明該契約為：「代銷及配送合約」，且依該契約第一條言：「……。所有調撥
    貨品進入乙方（即原告公司）倉庫後，即視同乙方所有，乙方負責所有貨品之安
    全及保管，如有任何損失則需視雙方訂定之價格價購或賠償」，依上開契約文義
    ，原告為瑞好公司代銷及配送之貨品，於代銷及配送之貨品進入原告倉庫時，其
    利益及危險仍由瑞好國際股份有限公司負擔，原告僅負有保管之責，如有損失原
    告須向瑞好國際股份有限公司賠償，據此原告自非該等貨品之所有權人。足見，
    系爭失竊之財務係屬於瑞好國際股份有限公司所有，而非原告所有之事實，已可
    認定。則本件失竊之財物既屬第三人所有，依前揭說明，系爭失竊之財物自非兩
    造保全契約所保全之範圍，而原告主張失竊之財物亦屬保全契約之範圍，原告應
    負賠償責任云云，委無可採。從而，原告依據保全契約之約定，訴請被告給付一
    百六十三萬五千七百四十八元，及自九十年六月二十六日起至清償日止，按年息
    百分之五計算之利息，洵屬無據，應予駁回。原告之訴既經駁回，其假執行之聲
    請亦失所附麗，應併予駁回。
四、因本案事證已臻明確，兩造其餘主張陳述及所提之證據，並不影響本件判決之結
    果，毋庸一一論述，附此敘明。
五、據上論結，原告之訴為無理由，依民事訴訟法第七十八條判決如主文。
中      華      民      國    九十一    年      五      月    八    日
                                        臺灣桃園地方法院民事第一庭
~B法      官  邱育佩
右為正本係照原本作成
如對本判決上訴須於判決送達後廿日內向本院提出上訴狀
中      華      民      國    九十一    年      五      月    十     日
~B書  記  官  羅英梅
